【裁判字號】    98,抗,594
【裁判日期】    980623
【裁判案由】    聲請撤銷緩刑
【裁判全文】
臺灣高等法院刑事裁定                   98年度抗字第594號
    抗  告  人
    即  受刑人  甲○○
上列抗告人即受刑人因聲請撤銷緩刑案件，不服臺灣士林地方法
院98年度撤緩字第43號，民國98年5月4日裁定（刑事案號：臺灣
士林地方法院95年度士簡字第974 號；偵查案號：臺灣士林地方
法院檢察署95年度偵字第8687號），提起抗告，本院裁定如下：
    主  文
抗告駁回。
    理  由
一、聲請意旨略稱：受刑人甲○○前因竊盜案件，經原審法院於
    民國95年10月12日判決（95年度士簡字第974號）， 處有期
    徒刑6月，緩刑5年，並於95年11月27日確定。竟於緩刑期內
    ，即97年10月7日更犯公共危險罪， 經臺灣臺北地方法院於
    98年1月12日判處有期徒刑3月併科罰金新臺幣12萬8000元（
    97年度北交簡字第1992號），並已於98年3月3日確定，足認
    原宣告之緩刑難收其預期之效果，因而聲請將上述緩刑之宣
    告予以撤銷等語。
二、原裁定以：原審法院經核受刑人上述兩案判決正本認被告前
    因竊盜罪受緩刑之宣告，嗣不及2年， 竟又故意再犯公共危
    險罪，足認原宣告之緩刑難收其預期之效果，核與刑法第75
    條之1第1項第2款之規定相符，應撤銷其緩刑之宣告， 爰依
    刑事訴訟法第476條，裁定撤銷受刑人之緩刑宣告， 經核並
    無違誤。
三、抗告意旨略以：抗告人係因案發當日與公司主管餐敘，友人
    邵雅蕙不勝酒力，無法獨自開車返家，故抗告人允諾開車送
    友人邵雅蕙返家，行經市○○道時遭值勤員警臨檢酒測而遭
    查獲，抗告人實非故意犯下本件公共危險罪；且抗告人家境
    貧寒，且需獨力撫養家人，如緩刑宣告遭撤銷，將致抗告人
    家人之生活陷入困頓，爰請撤銷原裁定，給予受刑人自新之
    機會等語。
四、惟查：
（一）抗告人即受刑人甲○○前因犯竊盜罪，經原審法院於95年
      10月12日，以該院95年度士簡字第974號判決， 判處有期
      徒刑6月，緩刑5年確定在案。竟於緩刑期內，即97年10月
      7日更犯公共危險罪，經臺灣臺北地方法院於98年1月12日
      判處有期徒刑3月併科罰金新臺幣12萬8000元（ 97年度北
      交簡字第1992號），並已於98年3月3日確定，有上開判決
      及本院被告前案紀錄表在卷可稽。原審法院因認受刑人並
      未因前案之刑事追訴而有悔悟反省之意，是其原宣告之緩
      刑，已難收預期之效果，而有執行刑罰之必要，故本件聲
      請撤銷緩刑之宣告， 與刑法第75條之1第1項第2款之規定
      相符，乃於98年5月4日，以該院98年度撤緩字第43號裁定
      ，撤銷受刑人緩刑之宣告，核先敘明。
（二）抗告人於餐敘後仍執意開車，縱令依其所稱係為載送友人
      返家，惟仍無解於抗告人確有明知已飲酒而不得駕車，卻
      仍執意駕車之故意，抗告意旨辯稱並無犯罪之故意，顯不
      足採。況依卷附送達證書所載，郵務人員對臺北縣林口鄉
      ○○○路2段187號4樓一址為送達時， 業經抗告人本人親
      自蓋印收受，足見抗告人確係住於該處，而該址亦為送達
      代收人邵雅蕙之住所地，足見案發當日係二人共同返回該
      處，必由抗告人負責駕車，抗告人猶飾詞狡辯，稱係因友
      人不勝酒力而允諾開車載送返家，顯係卸責之詞，亦不足
      採信。
（三）縱上所述，抗告人並未因前案之刑事追訴而有悔悟反省之
      意，故原審審酌上情，撤銷緩刑之宣告，並無違誤。抗告
      意旨所持理由，既均不足採，足見本件抗告，為無理由，
      應予駁回。
據上論結，應依刑事訴訟法第412條，裁定如主文。
中    華    民    國    98    年    6    月     23    日
                  刑事第四庭  審判長法  官  陳筱珮
                                    法  官  鄭水銓
                                    法  官  周煙平
以上正本證明與原本無異。
不得再抗告。
                                    書記官  陳秋雄
中    華    民    國    98    年    6     月    23    日


司法院資訊處製作；財團法人民間司法改革基金會備份。
